# 可行性研究费的准确处理？陈老师

提问人：cgxx168 时间：2010-10-12 14:44:04
公司支付农产品物流中心项目可行性研究费 50 万元和项目咨询费 10 万元,本公司将其作为在建工程入账，但这次审计师将其调整到费用性科目。请问陈老师事务所这样处理是否准确？

回答人：chenyiwei
回复 楼主 cgxx168 的帖子对于可行性研究费，一般是在项目上马前发生的，此时尚不确定最终是否会上该项目。因此应当于发生时费用化。 咨询费的处理，要看咨询的内容。如果是设计等直接与在建工程实体状态的改变相关的咨询费，可以计入在建工程成本；
其他咨询费应当费用化处理。

回答人：chenyiwei
回复 藤椅 cgxx168 的帖子在获取审批或备案之前发生的可行性研究费用(例如为了编制审批或备案的申请材料而发生的)，应当费用化，与最终能否获准或准予备案无关。 获取批准或备案之后再发生的，就要看是什么内容了。不过个人感觉此时再发生的可能性似乎不大。

回答人：chenyiwei
回复 报纸 cgxx168 的帖子这样处理不恰当。前期已经费用化的支出后期不应当再资本化。

回答人：chenyiwei
回复 7 楼 cgxx168 的帖子在项目已经获准的情况下，再发生可行性研究支出，研究的内容是什么？

回答人：chenyiwei
回复 hesun 的帖子
CPA教材不作为执业依据，应当以准则的正文及其指南、讲解、解释为准。
试想，当你面对监管机构的检查组，或者在法庭上面对着法官和原告时，你能够以“XX书是这样说的”作为免责理由吗？